【裁判字號】    97,裁,1105
【裁判日期】    970214
【裁判案由】    營利事業所得稅
【裁判全文】
最  高  行  政  法  院  裁  定
                                     97年度裁字第01105號
上  訴  人  興益電機工業股份有限公司
代  表  人  甲○○
被 上訴 人  財政部臺灣省南區國稅局
代  表  人  邱政茂
上列當事人間營利事業所得稅事件，上訴人對於中華民國96年10
月25日高雄高等行政法院96年度訴字第644號判決，提起上訴。
本院裁定如下：
    主  文
上訴駁回。
上訴審訴訟費用由上訴人負擔。
    理  由
一、按對於高等行政法院判決之上訴，非以其違背法令為理由，
    不得為之，行政訴訟法第242條定有明文。依同法第243條第
    1項規定，判決不適用法規或適用不當者，為違背法令；而
    判決有同條第2項所列各款情形之一者，為當然違背法令。
    是當事人對於高等行政法院判決上訴，如依行政訴訟法第
    243條第1項規定，以高等行政法院判決有不適用法規或適用
    不當為理由時，其上訴狀或理由書應有具體之指摘，並揭示
    該法規之條項或其內容；若係成文法以外之法則，應揭示該
    法則之旨趣；倘為司法院解釋或本院之判例，則應揭示該判
    解之字號或其內容。如以行政訴訟法第243條第2項所列各款
    情形為理由時，其上訴狀或理由書，應揭示合於該條項各款
    之事實。上訴狀或理由書如未依此項方法表明，或其所表明
    者與上開法條規定不合時，即難認為已對高等行政法院判決
    之違背法令有具體之指摘，其上訴自難認為合法。
二、本件上訴人對於高等行政法院判決上訴，係主張：原判決以
    上訴人員工工作內容包括為試作樣品設計分析等，認定僅為
    一般性量產前修正品質之測試工作，或將現有產品稍加修正
    ，以符合客戶之需求，自非屬產業升級之研究發展範疇等語
    ，顯然誤解研發之內容及意義，有違一般經驗法則。上訴人
    業已提出研發人員工作日誌及技術部業務報告書以證明所屬
    員工蘇曉菁係研發專職人員，惟仍不為原審法院所採信，且
    於判決中亦未敘明不採之理由，自有判決不適用法規及理由
    不備之違法。再者，上訴人之進、領料紀錄簿暨其說明書與
    請購單等資料，與研究計劃、紀錄及報告相互勾稽，已符合
    投資抵減辦法第2條第1項第3款規定，詎原判決竟增加「應
    按逐次購買、進料及領用之時序逐筆記載，並保存相關憑證
    」等法律上所無之限制，亦有適用法規錯誤之等語，為其理
    由。
三、本院查：觀之上訴人所陳上述理由，無非係重述其在原審所
    主張而為原審摒棄不採之陳詞，就原審所論斷上訴人員工蘇
    曉菁及張乃辛均非投資抵減辦法第2條第1項第1款研究發展
    單位專門從事研究發展工作之人員或全職人員，且其生產製
    程技術之測試與改進，僅係在前人既有技術水準技術基礎下
    之修正，並無高度之「前瞻性」、「風險性」與「開創性」
    可言；另就研究發展單位研究用消耗性器材、原材料及樣品
    之費用，未提示逐次購買、進料或領用之時序逐筆詳實紀錄
    ，並保存相關憑證，且無研究計畫及紀錄或研究計畫及報告
    ，無法相互勾稽，上訴人列報研究與發展之支出及可供抵減
    稅額，被上訴人否准抵減，並無違誤等情，指摘為不當，並
    執其個人主觀之法律見解，泛言原判決不適用法令及違背法
    令。至原判決就研究發展單位研究用消耗性器材、原材料及
    樣品之費用之認定原則，即「應按其逐次購買、進料或領用
    之時序逐筆詳實記載，並保存相關憑證，且能與研究計畫及
    紀錄或研究計畫及報告相勾稽」之規定，雖誤載該法令名稱
    條次（應為公司研究與發展及人才培訓支出適用投資抵減辦
    法審查要點第1條附表項目三認定原則二，誤載為前開投資
    抵減辦法第2條第1項第3款），惟此項錯誤並不影響原審適
    用此項法令之正確性。從而，應認本件上訴狀並未具體表明
    合於不適用法規、適用法規不當、或行政訴訟法第243條第2
    項所列各款之事實，難認對原判決之如何違背法令已有具體
    之指摘。依首揭規定及說明，應認其上訴為不合法，應予駁
    回。
四、依行政訴訟法第249條第1項前段、第104條、民事訴訟法第
    95條、第78條，裁定如主文。
中    華    民    國    97    年    2     月    14    日
                    最高行政法院第一庭
                        審判長法官  鄭  淑  貞
                              法官  鄭  忠  仁
                              法官  吳  明  鴻
                              法官  鄭  小  康
                              法官  帥  嘉  寶
以  上  正  本  證  明  與  原  本  無  異
中    華    民    國    97    年    2     月    15    日
                              書記官  阮  思  瑩


司法院資訊處製作；財團法人民間司法改革基金會備份。
